---
title: "rNKm 초간단 사용법 (Korean Manual)"
author: "김태경"
date: "`r Sys.Date()`"
output: rmarkdown::html_vignette
vignette: >
  %\VignetteIndexEntry{Vignette Title}
  %\VignetteEngine{knitr::rmarkdown}
  %\VignetteEncoding{UTF-8}
---

본 문서는 rNKm을 이해하는 가장 기본적인 방법 소개를 하는 한글 메뉴얼이다. 본 문서는

1. NK Landscape를 생성하기
1. 검색 알고리즘 적용하기
1. 시뮬레이션 수행하기
1. 시뮬레이션 결과 출력하기

와 같은 내용을 담고 있다.

# NK Landscape 생성하기

## Landscape 생성 함수
```{r,eval=FALSE}
library(rNKm) #라이브러리 읽기
fun <- landscape_gen(N=4,K=0) #landscape generation function
```
## 전체 Fitness values 구하기
전체 값을 한 번에 구하려면 create_landscape() 함수를 사용한다.

```{r,eval=FALSE}
library(rNKm) #라이브러리 읽기
fun <- landscape_gen(N=4,K=0) #landscape generation function
land <- create_landscape(N=4,K=0,fun)
```

land$landscape는 다음과 같이 보일 것이다.

```{r,echo=FALSE,results='asis'}
library(rNKm, quietly=TRUE,warn.conflicts=FALSE) #라이브러리 읽기
fun <- landscape_gen(N=4,K=0) #landscape generation function
land <- create_landscape(N=4,K=0,fun)
knitr::kable(land$landscape)
```

Landscape generation 함수를 생성한 다음 개별적으로 fitness 값들을 골라 볼 수도 있다.

```{r,eval=FALSE}
locations <- create_locations(N=4)
fun(locations[1,]) # (0,0,0,0)인 경우
fun(locations[2,]) # (1,0,0,0)인 경우
```

10진수의 2진수 변환은 왼쪽에서 오른쪽 순서다. 따라서 5를 2진수 변환한 표현은 (1,0,1,0), 즉 $2^0 \times 1 + 2^1 \times 0 + 2^2 \times 1 + 2^3 \times 0 = 5$이다. 

## Influence Matrix

Influence Matrix (IM)은 component elements 간의 상호 의존성을 나타낸다. 아무런 의존이 없는 상태에서도 최소한 자기와의 의존성(즉, 존재한다는 사실 그 자체)은 표현해야 한다. 예를 들어 4 by 4 identity matrix가 그러하다.

```{r,eval=TRUE}
diag(4)
```

행 축이 to, 열 축이 from의 의미가 있다면 association 관계를 생각할 수 있다. 이와 같은 의존성(dependency) 표현은 개념적 관계를 모델링하는 사람들에게는 친숙한 일이다. 의존 관계가 있을 때 1이라 표현한다면 예를 들어 다음과 같은 4 by 4 행렬의 influence matrix를 구성할 수 있다.

```{r, eval=TRUE}
inf_mat <- matrix(c(1,1,1,0,0,1,1,1,1,0,1,1,1,1,0,1),4)
inf_mat
```

1번은 3번과 4번 element를, 2번은 1번과 4번을, 3번은 1, 2를, 4번은 2, 3번과 의존 관계에 있다. 이와 같은 의존 관계를 정의하지 않을 경우, landscape_gen()이나 landscape_gen_lowdim()은 항상 최근방 의존성을 가정한다. 즉, 다음과 같은 형태의 행렬을 생각하게 된다.

```{r, eval=TRUE}
inf_mat <- matrix(c(1,1,0,0,0,1,1,0,0,0,1,1,1,0,0,1),4)
inf_mat
```

## Contribution Matrix

의존 관계를 구체적인 fitness value로 표현하기 위하여 의존이 발생되는 위치 정보를 함수에 알려줘야 한다. 물론, landscape_gen()이나 landscape_gen_lowdim() 함수에 이 정보를 알려주지 않으면 기본적인 형태의 influence matrix만으로 의존 관계를 표현하는 contribution matrix를 구성한다. Contribution matrix는 다음과 같이 대단히 간단하게 생성할 수 있다.

```{r, eval=TRUE}
inf_mat <- matrix(c(1,1,1,0,0,1,1,1,1,0,1,1,1,1,0,1),4)
contr_mat <- convert_influence_contribution(inf_mat)
contr_mat
```
